臺灣高等法院臺中分院刑事判決　　　　　　　　民國九十四年度上易字第四七二號
　　上　訴　人　臺灣臺中地方法院檢察署檢察官
　　即　被　告　戊○○
　　　　　　　　甲○○
右上訴人等因竊盜案件，不服臺灣台中地方法院中華民國九十四年二月二十五日第一
審判決（民國九十三年度易字第二五三○號，起訴案號：臺灣台中地方法院檢察署民
國九十三年度偵字第一六四○二號），提起上訴，本院判決如左：
    主      文
上訴駁回。
    事      實
一、戊○○於民國（下同）九十一年間曾犯贓物罪，經臺灣臺中地方法院院沙鹿簡易
    庭於九十一年十月二十二日判處有期徒刑六月如易科罰金，以參佰元折算壹日。
    確定，於九十二年三月十九日易科罰金執行完畢號。甲○○於九十二年間曾犯竊
    盜罪，經同院於九十二年九月十日判處有期徒刑十月，緩刑五年，於九十二年十
    月十一日確定，於在緩刑期內（不構成累犯）於九十三年間，犯施用第一級毒品
    罪，及施用第二級毒品罪，經同院按序判處有期徒刑八月、四月，並定應執行有
    期徒刑十月確定，前開竊盜罪所處有期徒刑十月，緩刑五年，經同院裁定撤銷緩
    刑確定。
二、戊○○、甲○○、江東山（經原審法院判處有期徒刑八月確定）分別或共同於下
    列時間、地點為下述不法行為：
（一）戊○○意圖為自己不法之所有，先於九十三年八月間某日，利用與其同居人賴
      凱琳一同前往癸○○（賴凱琳之胞妹）位於台中市○○路之住處之機會，竊得
      癸○○所有車牌號碼Ｘ８─９５２８號自用小客車（以下簡稱系爭自用小客車
      ）之備用鑰匙一支後，再於九十三年九月六日凌晨某時，在台中市○○路裕毛
      屋超市旁之停車場，竊取癸○○所有放置於該處之系爭自用小客車一部，得手
      後，供己使用。
（二）戊○○復分別與甲○○或真實姓名、年籍不詳綽號「小胖」之成年女子，共同
      基於意圖為自己不法之所有之概括犯意聯絡，自九十三年九月七日起至九十三
      年九月十六日止，共同持戊○○所有，客觀上足以對人之生命、身體造成威脅
      而可供作兇器使用之螺絲起子四支、鉗子二支等行竊工具，由戊○○駕駛系爭
      自小客車，分別搭載甲○○或綽號「小胖」之成年女子，前往如附表編號一至
      四號所示之汽車旅館，共同將如附表編號一至四號所示之電視機拆下，裝載於
      系爭自用小客車後逃逸，共計竊得電漿或液晶電視機五台。每次竊盜得手後，
      再由戊○○於同日將所竊得之電視機載至台中縣太平市○○○街六號，以每台
      新台幣（下同）三千元至二萬元不等之金額，出賣予知贓之李永福，（經原審
      法院判處有期徒刑六月，如易科罰金，以參佰元折算壹日確定），所得之款項
      均已朋分花用殆盡。
（三）戊○○與甲○○於九十三年九月十五日下午一時許，在台中縣太平市○○路二
      ０八號國軍台中總醫院附近，因見如附表編號五號壬○○所有之車牌號碼Ｑ６
      ─４５４０號自用小客車之車型與系爭自用小客車相同，二人乃承前共同意圖
      為自己不法所有之概括犯意聯絡，推由甲○○自癸○○所有之系爭自用小客車
      上選取客觀上足以對人之生命、身體造成威脅而可供作兇器使用之十號板手一
      支，竊取壬○○所有之Ｑ６─４５４０號車牌二面後，懸掛於系爭自用小客車
      上使用，藉以規避警方查緝。
（四）戊○○與甲○○復承續前開竊取電視機之概括犯意，與江東山共同基於意圖為
      自己不法所有之犯意聯絡，於九十三年九月十五日下午五時許，前往如附表編
      號六號所示之歐薇汽車旅館，經江東山指定電視機後先行離開該汽車旅館，再
      由戊○○、甲○○持上開可供兇器使用之行竊工具，共同下手竊取該汽車旅館
      內之電視機一台後逃逸，並將所竊得之電視機旋即在台中市○○路、四平路口
      ，以二千五百元之價格出售予江東山。
（五）嗣戊○○與甲○○再承前竊取電視機之概括犯意聯絡，於九十三年九月十六日
      凌晨零時四十九分許，在如附表編號七號所示之威尼斯汽車旅館二０二號房，
      以右揭（五）之相同手法著手行竊房內電視機時，尚未得手，即為該汽車旅館
      人員發覺而報警查獲，因而起出癸○○所有之系爭自用小客一部及壬○○所有
      之Ｑ６─４５４０號車牌二面（車輛及車牌均已交由被害人領回），並扣得戊○○所有供渠等盜竊所用之螺絲起子四支、鉗子二支等工具。
三、案經被害人癸○○、壬○○、丁○○、丙○○、庚○○、子○○、己○○、辛○○訴由台中市警察局第五分局報請臺灣臺中地方法院檢察署檢察官偵查起訴。
    理      由
一、認定上訴人即被告戊○○、甲○○犯罪事實所憑證據：
（一）犯罪事實欄二之（一）部分：
      右揭事實，業據被告戊○○於原審法院簡式審判程序中坦承不諱，核與被害人
      癸○○於警訊及原審法院審理時指述情節相符，並有台中市警察局第五分局扣
      押物品目錄表、贓證物保管收據、臺中市警察局車輛失竊證明單等各一件在卷
      可稽。是被告戊○○就此部分犯罪事實之自白與事實相符，其此部分犯罪事實
      事證明確，可堪認定。
（二）犯罪事實欄二之（二）、（四）、（五）部分：右揭事實，業據被告戊○○、
      甲○○於原審法院簡式審判程序中坦承不諱，核與被害人即證人丁○○、丙○○、庚○○、子○○、己○○、辛○○於警訊或原審法院偵審時指證情節相符
      。並有三越汽車旅館旅客結帳單影本及其監視錄影器翻拍照片各一份在卷可稽
      。且有被告戊○○所有供其與被告甲○○或共犯綽號「小胖」之成年女子行竊
      上開電視機時使用之螺絲起子四支、鉗子二支扣案足資佐證。而就判刑確定被
      告江東山與被告戊○○、甲○○共同竊取歐薇汽車旅館之電視機一節，業據被
      告戊○○供稱：「（問：你把液晶電視賣給江東山時候是否告知電視何來？）
      他知道，是他先到歐薇汽車旅館房間內，我指著那台液晶電視問他要不要，他
      看過液晶電視後指定那一台說他要，所以，我才偷的，偷竊時候他好像沒有在
      場，他看完先到外面等我們，他已經跟要買的人聯絡好了，電視我交給他，他
      再轉手，錢也是他交給我的，交貨地點在松竹路與四平路口，因為他之前有聽
      到我們有說到我們偷液晶電視的事，他說他也要，就跟著我們到汽車旅館去，
      給過他一台十五、六吋液晶電視。」等語。被告甲○○亦供稱：「在歐薇那一
      次江東山有到現場，他是來看電視品質如何，他來看過之後說他要，我們才偷
      ，他之前有跟我們說過他需要液晶電視。」等語，足見判刑確定被告江東山確
      實明知被告戊○○、甲○○竊取汽車旅館之電視機之犯行，並與其等有共同行
      竊之犯意聯絡甚明。是被告戊○○、甲○○、及判刑確定被告江東山就此部分
      犯罪事實之自白與事實相符，其等此部分犯罪事實事證明確，亦堪認定。被告
      戊○○於本院審理中辯稱：竊取附表編號三、四所示液晶電視各一部部分，沒
      有使用工具，僅將電視機插頭拔起來偷走等語。惟經被告戊○○於原審法院審
      理中供稱：我們用工具破壞竊取等語，核與被害人庚○○、子○○結證情節相
      符。被告戊○○在本院上開辯解否不足採信，聲請傳喚電視機維修師傅、調查
      乙節，本院認無必要。
（三）犯罪事實欄二之（四）部分：
      右揭事實，業據被告戊○○、甲○○原審法院簡式審判程序中坦承不諱，核與
      被害人壬○○於警訊時指述情節相符，並有臺中市警察局第五分局扣押物品目
      錄表、贓證物保管收據、臺中市警察局車牌遺失電腦輸入單、臺中市警察局車
      輛尋獲通報單各一份在卷可稽，是被告戊○○、甲○○就此部分犯罪事實之自
      白與事實相符，其等此部分犯罪事實事證明確，可堪認定。
二、按刑法第三百二十一條第一項第三款之攜帶兇器竊盜罪，所謂「兇器」，其種類
    並無限制，凡客觀上足對人之生命、身體構成威脅，具有危險性之兇器均屬之，
    且祇須行竊時攜帶此種具有危險性之兇器為已足，並不以攜帶之初有行兇之意圖
    為必要（參照最高法院七十九年台上字第五二五三號判例）。查被告戊○○、甲○○攜帶之行竊工具螺絲起子四支、鉗子二支、十號扳手一支均為鋼鐵材質，且
    均具有尖銳部分，客觀上自屬於足以殺傷人之生命、身體之器械，顯為具有危險
    性之兇器無訛，合先說明。被告等四人論罪如下：
（一）被告戊○○部分：
  １、被告戊○○就犯罪事實欄二之（一）竊取癸○○鑰匙及自用小客車所為，均係
      犯刑法第三百二十條第一項之普通竊盜罪。（此部分犯罪事實，業據公訴人於
      原審法院當庭撤回侵占之起訴，變更為普通竊盜之事實，先予說明）
  ２、被告戊○○就犯罪事實欄二之（二）中如附表編號一、二、三、四及犯罪事實
      欄二之（三）、（四）所為，均係犯刑法第三百二十一條第一項第三款之攜帶
      兇器竊盜既遂罪；就犯罪事實欄二之（五）所為，係犯係犯刑法第三百二十一
      條第二項、第一項第三款之攜帶兇器竊盜未遂罪。被告戊○○就犯罪事實欄二
      之（二）中如附表所示編號二、三之事實及犯罪事實欄二之（三）、（五）之
      事實，與被告甲○○彼此間，有犯意聯絡及行為分擔，俱為共同正犯；被告戊○○就犯罪事實欄二之（二）中如附表所示編號一、四之事實，與綽號「小胖
      」之不詳姓名成年女子彼此間，有犯意聯絡及行為分擔，俱為共同正犯；另被
      告戊○○就犯罪事實欄二之（四）之事實，與被告甲○○、及判刑確定被告江
      東山三人間，有犯意聯絡及行為分擔，俱為共同正犯【查：被告戊○○、甲○○、與判刑確定被告江東山三人間，就犯罪事實欄二之（四）之犯罪事實，彼
      此間有犯意聯絡，再推由被告戊○○、甲○○下手實施，三人雖均為共同正犯
      。惟按刑法分則或刑法特別法中規定之結夥二人或三人以上之犯罪，應以在場
      共同實施或在場參與分擔實施犯罪之人為限，不包括同謀共同正犯在內，最高
      法院院著有七十六年臺上字第七二一０號判例可供參照。而司法院大法官會議
      釋字第一０九號解釋又認「以自己共同犯罪之意思，事先同謀，而由其中一部
      分之人實施犯罪之行為者，均為共同正犯」，明示將「同謀共同正犯」與「實
      施共同正犯」併包括於刑法總則第二十八條之「正犯」之中。準此，如在場共
      同實施，或在場參與分擔實施竊盜行為之人不及三人，縱加上同謀之共同正犯
      後，刑法第二十八條所稱之共犯已達三人以上，但因在場共同或參與分擔實施
      竊盜行為之人不及三人，並不成立結夥三人以上竊盜罪，該參與同謀之人亦僅
      能成立普通竊盜罪之共同正犯（最高法院八十九年度臺非字第九二號裁判要旨
      參照）。本件因在場實施竊盜行為之人僅有被告戊○○、甲○○二人，判刑確
      定被告江東山於被告戊○○、甲○○二人實施竊盜行為之際，已先行離去現場
      ，其僅係同謀之共同正犯，故本件不成立結夥三人以上竊盜罪，附此敘明】。
  ３、被告戊○○前揭１、２所犯之多次竊盜犯行，時間緊接，所犯基本構成要件相
      同之罪名，顯係基於概括犯意反覆為之，為連續犯，應依刑法第五十六條之規
      定論以一攜帶兇器竊盜既遂罪，並依法加重其刑。
  ４、又被告戊○○於九十一年間曾犯贓物罪，經原審法院沙鹿簡易庭於九十一年十
      月二十二日判處有期徒刑六月如易科罰金，以參佰元折算壹日確定，於九十二
      年三月十九日易科罰金執行完畢之事實，有臺灣高等法院被告全國前案紀錄表
      、臺灣臺中地方法院檢察署刑案資料查註紀錄表各一份在卷可稽，其受有期徒
      刑執行完畢後，五年以內再犯本件有期徒刑以上之罪，為累犯，應依刑法第四
      十七條之規定遞加重其刑。
（二）被告甲○○部分：
  １、被告甲○○就犯罪事實欄二之（二）中如附表編號二、三及犯罪事實欄二之（
      三）、（四）所為，均係犯刑法第三百二十一條第一項第三款之攜帶兇器竊盜
      既遂罪；其就犯罪事實欄二之（五）所為，係犯係犯刑法第三百二十一條第二
      項、第一項第三款之攜帶兇器竊盜未遂罪。被告甲○○就犯罪事實欄二之（二
      ）中如附表編號二、三之事實及犯罪事實欄二之（三）、（五）之事實，與被
      告戊○○彼此間，有犯意聯絡及行為分擔，俱為共同正犯；另被告甲○○就犯
      罪事實欄二之（四）之事實，與被告戊○○、及判刑確定被告江東山三人間，
      有犯意聯絡及行為分擔，俱為共同正犯，亦如前述。
  ２、被告被告前揭所犯之多次竊盜犯行，時間緊接，所犯基本構成要件相同之罪
      名，顯係基於概括犯意反覆為之，為連續犯，應依刑法第五十六條之規定論以
      一攜帶兇器竊盜既遂罪，並依法加重其刑。
三、原審法院審酌被告戊○○、甲○○等二人之素行均不佳（有前科紀錄在卷可稽）
    ，其等二人犯罪之動機、目的、手段，均不思以己力獲取報酬，多次為竊盜行為
    ，獲取不法之利益，破壞社會秩序甚鉅，犯罪所生之損害自屬重大，惟念被告等
    二人犯後均能坦承犯行，知所悔悟，態度尚稱良好等一切情狀，適用刑事訴訟法
    第二百七十三條之一第一項，第二百九十九條第一項前段，刑法第二十八條，第
    五十六條，第三百二十一條第一項第三款，第四十七條之規定，判決被告戊○○
    共同連續攜帶兇器竊盜罪，累犯，量處有期徒刑壹年拾月。被告甲○○共同連續
    攜帶兇器竊盜罪，量處有期徒刑壹年陸月。並說明扣案之螺絲起子四支、鉗子二
    支，均係被告戊○○所有，且供渠等上開竊盜電視機所用之物，業據被告戊○○
    供明在卷，爰均依刑法第三十八條第一項第二款併予宣告沒收。另公訴意旨雖請
    求依竊盜犯、贓物犯保安處分條例第三條第一項第一款規定，宣告被告戊○○其
    於刑之執行前，令入勞動場所工作。惟經原審法院審酌被告戊○○本件犯罪之情
    節（包含竊取之次數、使用之手段與竊取所得財物之價值）及犯後之態度（已能
    坦承犯行、深表悔意），及被告戊○○前因竊盜罪經原審法院判決確定與執行之
    情形（僅八十八年因竊盜罪所處之有期徒刑一年，九十一年因贓物罪所處有期徒
    刑六月，均經執行完畢），認對於被告戊○○所處之刑，以有期徒刑一年十月為
    適當，另被告戊○○尚難認已屬有犯罪之習慣或以犯竊盜罪為常業之人，尚無宣
    告於刑之執行前，令其入勞動場所強制工作之必要，亦併予敘明。經核原審法院
    對於被告戊○○、甲○○等二人之判決，認事用法，均無不合，量刑亦均妥適。
    被告戊○○上訴意旨略稱：竊取附表編號三、四液晶、電漿電視各一部，沒有使
    用工具；且原審判決量刑過重等語。被告甲○○上訴意旨略稱：原審判決量刑過
    重等語。經核均為無理由，應予駁回。
四、據上論結，應依刑事訴訟法第三百六十八條，判決如主文。
本案經檢察官乙○○到庭執行職務。
中      華      民      國      九十四  年      五      月      二十六  日
                                臺灣高等法院臺中分院刑事第二庭
                                      審判長法  官  李  璋  鵬
                                            法  官  胡  森  田
                                            法  官  方  艤  駐
右正本證明與原本無異。
不得上訴。
                                            書記官  江  玉  萍
中      華      民      國      九十四  年      五      月      二十七  日
                                                                        Ａ
